---
title: "Proyecto Reglas de Asociasón FCA"
author: "Tomas Lemus"
date: "17/1/2021"
output:
  rmdformats::downcute:
    self_contained: yes
    thumbnails: yes
    lightbox: yes
    gallery: no
    highlight: tango
  html_document:
    theme: material
    df_print: paged
---

```{r setup, include=FALSE}
knitr::opts_chunk$set(echo = TRUE)
```

# Reglas de asociación

## Introducción

En el paquete fcaR usamos un dataset llamado vegas:

```{r}
library(fcaR)
data("vegas")
library(arules)
library(arulesViz)
```
## Contexto formal

Creamos el contexto formal y extraemos las implicaciones
```{r}
fc= FormalContext$new(vegas)
print(fc)
```

```{r}
plot(fc)
```
En el plot podemos visualizar en una forma simplificada los periodos de estadias, el tipode viaje, adecuaciones, estrellas y calificaciones para los hoteles en Las Vegas.

## Implicaciones 

```{r}
fc$find_implications()
```
```{r include=FALSE}
fc$to_latex(print(FALSE))
```

```{r}
attr_vegas = fc$attributes
head(attr_vegas)
```
```{r}
obj_vegas = fc$objects
head(obj_vegas)
```
Encontramos los conceptos y mostramos los 10 primeros
```{r}
conce=fc$find_concepts()
conce$dim()
conce$concepts[1:10]
```
## Retículo de conceptos

Gráfico del retículo de conceptos
```{r}
conce$concepts$plot(object_names = FALSE)
```
Vamos a crear el reticulo de conceptos y una variable el subretículo con soporte mayor que 0.3.
```{r}
idx <- which(fc$concepts$support() > 0.3)
sublattice <- fc$concepts$sublattice(idx)
sublattice$plot()
```
vamos a calcular el superior y el infimo de los conceptos  y lo mismo para el subretículo anterior.

```{r}
conce$concepts$supremum(conce$dim())
```
```{r}
fc$concepts$infimum(conce$dim())
```

Además se pueden utilizar distintos

Grabaremos el objeto en un fichero .rds.
```{r}
fc$save(filename = tempfile(fileext = ".rds"))
```
vamos a calcula lo siguientes conjuntos usando los métodos del paquete fcaR:
```{r}
S <- SparseSet$new(attributes = fc$attributes)
S$assign(Score = 5)
S
```
```{r}
S$assign(Score=3,Pool=1,Spa=1)
S
```
## Implicaciones 

Motramos Cuantas implicaciones se han extraido y sus 10 primeras

```{r}
fc$find_implications()
fc$implications$size()

```
```{r}
fc$implications[1:10]
```
```{r}

sizes <- fc$implications$size()
colMeans(sizes)
```
```{r}
fc$implications$cardinality()
```

Podemos observar como este obtiene más de 382 implicaciones y aplicamos una simplificación.

## Lógica de simplificación

```{r}
fc$implications$apply_rules("simplification")
```
```{r}
fc$implications$cardinality()
```
el tamaño del conjunto de implicaciones después de eliminar redundancia sigue siendo igual lo cual nos interesa porque no se han eliminado ninguna.
```{r}

fc$closure(S)
```
Procedemos a copiar sl conjunto de vegas en una variable fc1.
```{r}
fc1= fc$clone()
```
Eliminas la implicación que está en la primera posición

```{r}
fc$implications[2:382]
```
```{r}
fc$implications$filter()
```


## Discusión

Hemos utilizado un conjunto de datos hoteles en las vegas para mostrar y analizar como las reglas de asociación y FCA que también son muy utilizadas para minería de datos, toma de decisiones o recursos de aprendizaje automático, podemos descubrir hechos que ocurren en común y sus reglas,  para un determinados conjuntos de datos, gracias al FCA ha sido capaz de trabajar con información binaria, además de extraer implicaciones (reglas de asociación con confianza uno) y retículos de conceptos.

